【裁判字號】    98,監,6
【裁判日期】    980123
【裁判案由】    選定禁治產人監護人
【裁判全文】
臺灣高雄地方法院民事裁定                 98年度監字第6號
聲  請  人  乙○○
相  對  人  甲○○
上聲請人聲請改定禁治產人丙○○之監護人事件，本院裁定如下
：
    主  文
聲請駁回。
聲請費用新臺幣壹仟元由聲請人負擔。
    理  由
一、本件聲請意旨略以：禁治產人丙○○前經本院以民國94年度
    禁字第71號民事裁定宣告其為禁治產人，其監護人則依民法
    第1111條之規定，由其母即相對人甲○○任之。茲因禁治產
    人丙○○之父黃仁惠於97年9 月26日死亡，相對人與禁治產
    人丙○○同為繼承人，爰聲請改定禁治產人丙○○之監護人
    ，又因聲請人業經親屬會議選定為禁治產人之監護人，並聲
    請本院改定聲請人為禁治產人丙○○之監護人。
二、按禁治產人之監護人，依左列順序定之：1 配偶。2 父母。
    3 與禁治產人同居之祖父母。4 家長。5 後死之父或母以遺
    囑指定之人，民法第1111條第1 項定有明文。次按，為禁治
    產人之最佳利益，法院得依禁治產人、檢察官、當地社會福
    利主管機關，或其他利害關係人之聲請，就其三親等內旁系
    血親尊親屬、社會福利主管機關、社會福利機構或其他適當
    之人改定為監護人，並得指定監護之方法，此參之民法第
    1113條第1 項準用同法第1094條第2 項之規定自明（最高法
    院90年度臺抗字第658 號裁定、臺灣高等法院暨所屬法院96
    年法律座談會民事類提案第7 號研討結果，均認法院得依民
    法第1113條第1 項準用同法第1094條第2 項規定，改定禁治
    產人之監護人，可資參照）。
三、經查，法律上並無同為繼承人者，即不得任監護人之明文。
    聲請人主張禁治產人丙○○之父黃仁惠於97年9 月26日死亡
    ，相對人與禁治產人丙○○同為繼承人之事實，縱或屬實，
    相對人亦無不得擔任禁治產人丙○○之監護人之情事，聲請
    人據以聲請本院改定禁治產人丙○○之監護人，自不足採。
    次查，由相對人任禁治產人丙○○之監護人，對於禁治產人
    丙○○並無不利之情形，業據聲請人於本院訊問時陳述在卷
    ；且縱令相對人與禁治產人丙○○同為繼承人，相對人仍可
    為禁治產人丙○○之法定代理人，就被繼承人黃仁惠之遺產
    ，辦理公同共有之繼承登記，對於禁治產人丙○○而言，亦
    無不利之情事；此外，本院復查無其他證據足認有何為禁治
    產人丙○○之最佳利益，而有改定監護人之必要，揆之前揭
    規定及說明，聲請人聲請本院改定禁治產人丙○○之監護人
    ，並聲請改定其為禁治產人丙○○監護人，於法即有未合，
    應予駁回。
四、依非訟事件法第21條第1 項、第24條第1 項，民事訴訟法第
    95條、第78條，裁定如主文。
中    華    民    國    98    年    1     月    23    日
                  家事法庭  法  官  伍逸康
如對本裁定抗告須於裁定送達後10日內向本院提出抗告狀。
正本係照原本作成。
正本係照原本作成。
中    華    民    國    98    年    1     月    23    日
                            書記官  蔡淑貞


司法院資訊處製作；財團法人民間司法改革基金會備份。
